# 请教陈版：新租赁准则下，经营租赁是否确认递延所得税？

提问人：于冬冬 时间：2019-08-01 10:02:50
新租赁准则下，经营租赁是否确认递延所得税？
新租赁准则下，融资租赁是否还和以前的观点一致，根据 “初始确认豁免”
规定不确认递延所得税？谢谢

回答人：chenyiwei
首先，新租赁准则下，对出租人才区分不同的租赁类型，对承租人不再区分，采用单一模型处理。
其次，如果按照现行规定，则在初始确认使用权资产和租赁负债时，即使存在暂时性差异，也是可以根据 “初始确认豁免” 不确认递延所得税的。但近期 IASB正在就相关修订征求意见：
https://mp.weixin.qq.com/s?__biz ... B5YQ%2BnnyzDrdD8bd1【IFRIC撤销议题选注】议题 34 ：新租赁准则下承租人初始确认等相关递延所得税的处理
如果该修订通过，则将就此分别确认递延所得税资产和负债。

提问人：zcxiong25 时间：2019-10-14 17:02:22
谢谢陈版的解答，另外还想请问一下使用权资产在后续的折旧中是否会确认递延所得税资产呢，谢谢

回答人：chenyiwei
如果折旧年限和租赁年限不同，导致会计上的使用权资产折旧不同于税法上每年税前扣除的租金支出，则该项暂时性差异会导致确认递延所得税。